【裁判字號】    97,訴,1911
【裁判日期】    971231
【裁判案由】    毒品危害防制條例
【裁判全文】
臺灣基隆地方法院刑事判決           97年度訴字第1911號
公  訴  人  臺灣基隆地方法院檢察署檢察官
被      告  甲○○
                    現另案於台灣基隆監獄執行中
上列被告因毒品危害防制條例案件，經檢察官提起公訴（97年度
毒偵字第2620、2681號），被告於準備程序中就被訴事實為有罪
之陳述，受命法官於聽取當事人之意見後，由本院合議庭裁定由
受命法官獨任以簡式審判程序判決如下：
    主    文
甲○○施用第一級毒品，累犯，處有期徒刑柒月；又施用第一級
毒品，累犯，處有期徒刑柒月。扣案第一級毒品海洛因包（驗
餘合計淨重肆點伍玖公克）併同無從與之完全析離之分裝袋，均
沒收銷燬之，注射針筒貳支沒收；又施用第二級毒品，累犯，處
有期徒刑伍月，玻璃球壹個沒收。應執行有期徒刑壹年，扣案第
一級毒品海洛因包（驗餘合計淨重肆點伍玖公克）併同無從與
之完全析離之分裝袋，均沒收銷燬之；注射針筒貳支、玻璃球壹
個，均沒收。
    犯罪事實
一、甲○○前於民國91年間，因施用毒品案件，經本院裁定送觀
    察、勒戒後，認無繼續施用毒品之傾向，於91年6月7日執行
    完畢釋放。復於93年間，因施用毒品案件，經本院以93年度
    訴字第347號判處有期徒刑6月確定，於94年5月19日執行完
    畢。再於94年間，因施用毒品案件，經本院以94年度訴字第
    1116號判處有期徒刑7月確定。另於95年間，因施用毒品案
    件，經臺灣高等法院以95年度上訴字第3632號判處有期徒刑
    10月確定，後經減刑並與其另犯之侵占罪（經本院以95年度
    易字第560號判處有期徒刑7月確定），經合併定應執行有期
    徒刑8月確定，並接續前開所處有期徒刑7月之執行，於96年
    10月13日執行完畢。詎其猶不知悔改，復基於施用第一級毒
    品海洛因、第二級毒品甲基安非他命之犯意，先後為下列施
    用毒品犯行：97年7月29日18至19時許，在基隆市○○區
    ○○路217之4號其住處，以將海洛因捲入香菸中點燃吸食之
    方式，施用第一級毒品海洛因1次。嗣於97年7月31日14時7
    分許，因屬毒品列管人口，為警通知定期依法採驗其尿液，
    送驗呈毒品嗎啡陽性反應而查知上情。97年10月12日14至
    15時許，在基隆長庚醫院10樓1014室病房內，以將海洛因加
    水後置於針筒注射之方式，施用第一級毒品海洛因1次。
    97年10月12日下午某時，在基隆長庚醫院10樓1014室病房內
    ，以玻璃球吸食器吸食之方式，施用第二級毒品甲基安非他
    命1次。嗣於97年10月14日19時許，為警在基隆市○○路基
    隆長庚醫院10樓1014室C床處查獲，並扣得第一級毒品海洛
    因3包（驗餘合計淨重4.59公克）、其所有供施用毒品之注
    射針筒2支、玻璃球1個。
二、案經基隆市警察局第二分局、基隆市警察局第四分局報告臺
    灣基隆地方法院檢察署檢察官偵查起訴。
    理    由
一、上開事實，業據被告甲○○於本院審理時坦承不諱，且被告
    先後2次為警查獲所採集尿液，經送驗結果，呈嗎啡陽性反
    應，及嗎啡與甲基安非他命陽性反應，有基隆市警察局第二
    分局採驗尿液通知書、臺灣檢驗科技股份有限公司97年8月
    18日濫用藥物檢驗報告（見97年度毒偵字第2620號偵查卷第
    9-11頁）、基隆市警察局第四分局偵辦毒品案件尿液檢體對
    照表、搜索扣押筆錄、扣押物品目錄表、基隆市警察局第四
    分局查獲毒品案件毒品初步鑑驗報告書、海洛因檢驗照片、
    臺灣尖端先進生技醫藥股份有限公司97年10月24日濫用藥物
    檢驗報告（見97年度毒偵字第2681號偵查卷第4頁、9-11、1
    3-21頁、34頁），並有白色粉末3包、注射針筒2支、玻璃球
    吸食器1個扣案可為佐證。又上開白色粉末3包經送法務部調
    查局濫用藥物實驗室鑑定結果，均含第一級毒品海洛因成分
    ，合計淨重4.59公克，有該局97年11月17日調科壹字第0972
    3043300號鑑定書1份在卷可稽（見同上偵卷第35頁），堪認
    被告上開自白確與事實相符，足以採信。查被告前因施用毒
    品案件，經觀察勒戒，於91年6月7日因無繼續施用傾向釋放
    ，又於93至95年間，先後因施用毒品案件，經本院及臺灣高
    等法院判決有期徒刑確定之事實，有臺灣基隆地方法院檢察
    署刑案資料查註紀錄表、臺灣高等法院被告前案紀錄表各1
    份附卷足憑，其於觀察勒戒執行完畢獲釋放後5年內，再犯
    毒品危害防制條例第10條之罪，事證明確，被告犯行，洵堪
    認定。
二、查海洛因、甲基安非他命分別係毒品危害防制條例第2條第2
    項第1款、第2款規定之第一級、第二級毒品，是被告甲○○
    所為，係犯同條例第10條第1項、第2項之施用第一級、第二
    級毒品罪。被告持有第一級、第二級毒品之行為，各應為施
    用之高度行為所吸收，均不另論罪。被告所犯上開3罪間，
    犯意個別，行為互異，應分論併罰。被告有如犯罪事實欄所
    示刑案之執行情形，此有台灣高等法院被告全國前案紀錄表
    在卷可按，其受有期徒刑之執行完畢後，5年內再犯本案有
    期徒刑以上之罪，為累犯，應依刑法第47條第1項之規定加
    重其刑。爰審酌被告前已有施用毒品前科，有上開刑案紀錄
    表可查，今再為施用，法治觀念之淡薄，然施用毒品究屬戕
    害自身健康之犯罪，被告施用毒品尚未造成他人明顯之危害
    ，且於本院審理中坦承犯行，犯後態度尚稱良好，並兼衡被
    告犯罪之動機、目的、手段、生活狀況及智識程度，暨公訴
    人請求科以適當之刑等一切情狀，量處如主文所示之刑，並
    定應執行刑。扣案之白色粉末3包（驗餘合計淨重4.59公克
    ），核屬毒品危害防制條例第2條第1項所列管之第1級毒品
    海洛因，併同無從與之完全析離之分裝袋，均應依毒品危害
    防制條例第18條第1項前段規定，沒收銷燬之。又扣案注射
    針筒2支、玻璃球1個，分屬被告所有供施用海洛因及甲基安
    非他命所用之物，業據其供明在卷，爰依刑法第38條第1項
    第2款之規定，併予宣告沒收。
據上論斷，應依刑事訴訟法第273條之1第1項、第299條第1 項前
段，毒品危害防制條例第10條第1項、第2項、第18條第1項前段
，刑法第11條前段、第47條第1項、第51條第5款、第38條第1項
第2款，判決如主文。
本案經檢察官乙○○到庭執行職務。
中    華    民    國    97    年    12    月    31    日
                  刑事第三庭法    官  陳姵君
以上正本證明與原本無異。
如不服本判決應於收受本判決後10日內向本院提出上訴書狀，其
未敘述上訴理由者，並得於提起上訴後10日內向本院補提理由書
狀（均須按他造當事人之人數附繕本）「切勿逕送上級法院」。
中    華    民    國   971    年    12    月    31    日
                            書 記 官  明祖斌
毒品危害防制條例第10條第1項
施用第一級毒品者，處 6 月以上 5 年以下有期徒刑。
施用第二級毒品者，處 3 年以下有期徒刑。


司法院資訊處製作；財團法人民間司法改革基金會備份。
